【裁判字號】    99,審易,417
【裁判日期】    990226
【裁判案由】    竊盜
【裁判全文】
臺灣高雄地方法院刑事判決             99年度審易字第417號
公  訴  人  臺灣高雄地方法院檢察署檢察官
被      告  乙○○
上列被告因竊盜案件，經檢察官提起公訴（98年度偵字第37207
號），被告於準備程序中就被訴事實為有罪之陳述，經本院告知
簡式審判程序之旨，並聽取被告與公訴人之意見後，本院裁定進
行簡式審判程序，判決如下：
    主  文
乙○○犯攜帶兇器竊盜罪，累犯，處有期徒刑捌月。
    事實及理由
一、本件犯罪事實及證據部分，除於證據欄增列「被告於本院之
    自白」外，其餘均引用檢察官起訴書之記載（詳如附件）。
二、按刑法第321 條第1 項第3 款攜帶兇器加重竊盜罪，係以行
    為人攜帶兇器為其加重條件，此所謂兇器，其種類並無限制
    ，凡客觀上足對人之生命、身體、安全構成威脅，具有危險
    性之兇器均屬之。查被告乙○○所使用之螺絲起子1 把，長
    度約16公分，前端為鐵製品，可單手握持，有本院準備程序
    筆錄可參，且其既足以持之拆開機車大燈，足見係屬質地堅
    硬且尖銳之物，客觀上可對人之生命、身體、安全構成威脅
    ，具有危險性，要屬刑法第321 條第1 項第3 款所定兇器無
    訛。
三、核被告乙○○上開所為，係犯刑法第321 條第1 項第3 款之
    攜帶兇器加重竊盜。又被告前於民國97年間因竊盜、違背安
    全駕駛致交通危險等案件經法院判處有期徒刑之刑確定，於
    98年7 月11日縮刑期滿出監，有其臺灣高等法院被告前案紀
    錄表在卷可佐，其於徒刑執行完畢5 年之內故意再犯本件有
    期徒刑以上之罪，為累犯，應依法加重其刑。
四、爰審酌被告正值壯年，有謀生能力，竟不思以己力正當謀生
    ，反貪圖私慾、任意竊取他人財物，又參以其先前已涉有多
    次竊盜犯行，經判處徒刑確定並經執行完畢，有被告之本院
    院內索引卡紀錄表報表及前揭臺灣高等法院被告前案紀錄表
    各1 份在卷可按，足見其素行非佳，惟念及犯罪後尚知坦承
    全部犯行，所竊之物價值雖非微，然業已返還被害人，有卷
    附贓物認領保管單可參，損害業已減輕，並綜合考量被告係
    國中畢業、職業臨時工、家境小康（見警卷教育程度欄、職
    業欄及家庭經濟狀況欄之記載），及其上開犯罪情節等一切
    情狀，量處如主文所示之刑，以資懲儆。又扣案之螺絲起子
    1 支雖為被告著手本件加重竊盜犯行時所用之物，然係被告
    於所前開竊得之機車置物廂內所取得，非被告所有之物，爰
    不予宣告沒收，附此敘明。
據上論斷，應依刑事訴訟法第284 條之1 、第273 條之1 第1 項
、第299 條第1 項前段、第310 條之2 、第454 條第2 項，刑法
第321 條第1 項第3 款、第47條第1 項，判決如主文。
本案經檢察官丙○○到庭執行職務。
中    華    民    國    99    年    2     月    26    日
                  刑事第十庭  法  官    呂明燕
以上正本證明與原本無異。
如不服本判決應於收受本判決後10日內向本院提出上訴書狀，並
應敘述具體理由，如未敘述上訴理由者，應於上訴期間屆滿後20
日內補提理由書狀於本院（均須按他造當事人之人數附繕本）「
切勿逕送上級法院」。
中    華    民    國    99    年    2     月    26    日
                              書記官    張琇晴
附錄本案論罪科刑法條：
中華民國刑法第321條
犯竊盜罪而有左列情形之一者，處 6 月以上、 5 年以下有期
徒刑：
一、於夜間侵入住宅或有人居住之建築物、船艦或隱匿其內而
    犯之者。
二、毀越門扇、牆垣或其他安全設備而犯之者。
三、攜帶兇器而犯之者。
四、結夥三人以上而犯之者。
五、乘火災、水災或其他災害之際而犯之者。
六、在車站或埠頭而犯之者。
前項之未遂犯罰之。
附件：
臺灣高雄地方法院檢察署檢察官起訴書
                                     98年度偵字第37207號
    被      告  乙○○  男  45歲（民國○○年○月○○日生）
                        住臺南縣新市村○○鄰○○路62巷9
                        號3F之11
                        居高雄縣六龜鄉○○村○○路83號
                        (另案在押)
                        國民身分證統一編號：Ｚ000000000號
上列被告因竊盜案件，業經偵查終結，認應該提起公訴，茲將犯
罪事實及證據並所犯法條分敘如下：
            犯罪事實
一、乙○○前於民國97年間，因違背安全駕駛致交通危險罪、竊
    盜罪等案，經臺灣高雄地方法院以97審交簡字第2056號、97
    審簡字第3898號及97年易字第774號分別判處有期徒刑5月、
    4月、4月確定，以上3罪合併接續執行，於97年9月23日入監
    執行，並於98年7月11日縮刑期滿執行完畢。詎其猶不知悔
    改，意圖為自己不法之所有，於98年11月16日9時許，在高
    雄縣旗山鎮○○路60號「衛生署立旗山醫院」前，使用客觀
    上足供為兇器使用之螺絲起子1支，以將機車大燈拆開再接
    線之方式，竊取甲○○所有、車牌號碼MZR-245號重型機車1
    輛(價值約為新台幣1萬5000元)，得手後即逃離現場。嗣為
    警於98年11月18日15時10分許，在高雄縣六龜鄉○○村○○
    街39號前空地巡邏而查獲，並扣得前開重型機車1輛，始悉
    上情。
二、案經高雄縣政府警察局六龜分局報告偵辦。
           證據並所犯法條
一、證據清單
   ┌───┬──────────┬──────────┐
   │ 編 號│  證  據  名  稱    │  待  證  事  項    │
   ├───┼──────────┼──────────┤
   │一    │被告乙○○於警詢及偵│全部犯罪事實。      │
   │      │查中之自白。        │                    │
   ├───┼──────────┼──────────┤
   │二    │被害人甲○○於警詢中│全部犯罪事實。      │
   │      │之指述。            │                    │
   ├───┼──────────┼──────────┤
   │三    │高雄縣政府警察局六龜│被告於犯罪事實欄所載│
   │      │分局搜索扣押筆錄１份│時、地，竊取被害人所│
   │      │、扣押物品目錄表及贓│有、車牌號碼MZR245號│
   │      │物認領保管單各１紙、│重型機車之事實。    │
   │      │現場照片5張。       │                    │
   ├───┼──────────┼──────────┤
   │四    │本署刑案資料查註紀錄│被告有於5 年內受有期│
   │      │表、矯正簡表。      │徒刑執行完畢之事實。│
   └───┴──────────┴──────────┘
二、核被告所為係犯刑法第321條第1項第3款之加重竊盜罪嫌。
    又被告有犯罪事實欄所載之科刑執行情形，有本署刑案資料
    查註紀錄表在卷可參，其於受有期徒刑執行完畢後，5年內
    故意再犯有期徒刑以上之罪，為累犯，請依刑法第47條第1
    項之規定加重其刑。
三、依刑事訴訟法第251條第1項提起公訴。
    此  致
臺灣高雄地方法院
中    華    民    國    98    年    12    月    27    日
                              檢  察  官   丁  ○  ○
上正本證明與原本無異
中    華    民    國    99    年    1     月    11    日
                              書  記  官
參考法條：
中華民國刑法第321條
（加重竊盜罪）
犯竊盜罪而有左列情形之一者，處 6 月以上、 5 年以下有期徒
刑：
一、於夜間侵入住宅或有人居住之建築物、船艦或隱匿其內而犯
    之者。
二、毀越門扇、牆垣或其他安全設備而犯之者。
三、攜帶兇器而犯之者。
四、結夥三人以上而犯之者。
五、乘火災、水災或其他災害之際而犯之者。
六、在車站或埠頭而犯之者。
前項之未遂犯罰之。

司法院資訊處製作；財團法人民間司法改革基金會備份。
